【裁判字號】    89,上訴,317
【裁判日期】    890523
【裁判案由】    違反毒品危害防制條例
【裁判全文】
臺灣高等法院高雄分院刑事判決          八十九年度上訴字第三一七號
    上訴人
    即被告      甲○○
    指定辯護人  本院公設辯護人  孫  妙  岑
右上訴人因違反毒品危害防制條例案件，不服臺灣高雄地方法院八十八年度訴字第二
四三三號中華民國八十九年一月廿五日第一審判決（起訴案號：臺灣高雄地方法院檢
察署八十八年度偵字第一七二一六號），提起上訴，本院判決如左：
      主      文
上訴駁回。
      事      實
一、甲○○於八十年、八十一年間曾犯竊盜罪，經法院各判處有期徒刑三月（前罪受
    緩刑之宣告，業經撤銷），均執行完畢，於八十三年間又犯竊盜罪、肅清煙毒條
    例罪、麻醉藥品管理條例罪及藥事法等罪，分別經法院判處有期徒刑五月、三年
    四月、七月、五月確定，經法院定應執行刑為四年六月，自八十三年十月十一日
    起入監執行，指揮書執行完畢日期為八十八年一月四日，而於八十六年間獲准假
    釋，假釋期滿，所餘刑期未經撤銷假釋而執行完畢，仍未知悔改，以販賣牟利之
    意思，於八十八年十月十一日，在雲林縣元長鄉某處廟旁，以新台幣（下同）二
    萬元代價，向綽號「坤益」之不詳姓名男子，購買第二級毒品安非他命十八公克
    ，準備分裝為每小包０．六公克，以每小包一千元、一千五百元不等之代價，轉
    賣予不特定人牟利，惟因未找到買主而尚未賣出，甲○○因有施用安非他命之習
    慣，亦取出部分供自己施用（另涉施用安非他命部份，業經觀察勒戒認有繼續施
    用傾向，受強制戒治處分中）。嗣於八十八年十月二十六日下午三時十分許，經
    警在高雄市苓雅區○○○路三０一號四樓查獲，並扣得安非他命四包（驗前毛重
    一一．一五公克，驗後毛重一一．一０公克）及甲○○所有供其販賣安非他命預
    備之電子磅秤一台、空夾鏈袋一百三十個，及供其施用安非他命所用之吸食器一
    個等物。
二、案經高雄市政府警察局苓雅分局移請台灣高雄地方法院檢察署檢察官偵查起訴。
      理      由
一、上訴人即被告甲○○經合法傳喚未到庭，惟前審訊據被告甲○○矢口否認有販賣
    安非他命之犯行，辯稱：被查獲之安非他命買來自己吸食的，伊在警訊所供不實
    在，電子秤是伊為了買安非他命要秤重量所用，夾鏈袋非伊所有，伊於八十八年
   十月十一日以二萬元向坤益者買的，之前買過二次，都是五千元，係買來自用，
    並非意圖牟利販賣云云。
二、惟查：
（一）右揭事實，業據被告於警偵訊時供承不諱，其於警訊時供稱：「我安非他命是
      向一位叫『坤益』的男子購買的，其真實姓名年籍我不知道，年約四十歲，好
      像是屏東縣東港鎮人，每次購買安非他命，就以秘書台電話（０七）0000
      000代號連絡坤益，都在雲林縣元長鄉的廟旁交易，我共購得三次安非他命
      ，第一次及二次購得新台幣五千元的安非他命，第三次也就是被警方所查獲的
      安非他命購買新台幣二萬元」、「原來我向坤益購得有十八公克的安非他命，
      準備分裝為每小包０．六公克安非他命以新台幣一千元賣給他人施用，因來高
      雄未找到想買的人，所以至今都還沒有賣給他人施用」、於偵查中供述：「（
      問：扣案物你的否？）是」、「問：安非他命來源）？到雲林向坤益買的」、
      「（問：電子秤及夾鏈袋是你分裝安非他命否？）是」、「（問：安非他命賣
      給何人？）要賣但還沒賣出去」、「（問：以多少量賣多少元？）我都還沒分
      裝，準備以０．六公克賣一千五百元」等語在卷，並有上開安非他命四包、電
      子磅秤一台、供準備分裝安非他命所用之空夾鏈袋一百三十個等物扣案足資佐
      證。
（二）而扣案之晶體，經原審法院送請高雄醫學院附設中和紀醫院檢驗結果，確係安
      非他命（驗前毛重一一．一五公克，驗後毛重一一．一０公克）無訛，此有該
      院八十八年十二月二十一日編號Ｂ0000000號檢驗報告書一紙附卷足憑
      ，觀諸該安非他命四包，數量非少，足堪販售；又扣案之安非他命，尚未分裝
      ，被告持有之電子磅秤、空夾鏈袋，可供其分裝安非他命以販賣予他人，亦符
      合常理。而被告亦施用安非他命，業經觀察、勒戒，認有繼續施用毒品傾向，
      現受強制戒治處分，固有台灣高等法院被告全國前案紀錄表一份附卷可查，惟
      單純施用安非他命之人於購買安非他命時，衡情不須準備電子磅秤，被告竟辯
      稱其持有電子磅秤係為購買安非他命而磅秤重量所用，實與常情不合。又被告
      前向綽號「坤益」之男子購買安非他命施用，價格均僅五千元，已據被告供明
      ，而本件被告一次以二萬元之價格，購入安非他命多達十八公克，數量之多，
      顯非單純供其自用；況茍非供販賣，被告何以持有數量多達一百三十個之空夾
      鏈袋？足徵被告於警偵訊時所為自白，應屬實情，堪予採信。
（三）又依被告上開警偵訊所供，其販入該安非他命後，準備分裝成每小包０．六公
      克，各以一千元、一千五百元不等之價格售出，是其賣出之價格顯較其購入之
      價格為高，從而扣案之安非他命，應係被告為賣出圖利而販入無疑。綜上所述
      ，被告上開所辯，顯係卸責之詞，不足採信，事證明確，被告犯行洵堪認定。
三、查肅清煙毒條例業於八十七年五月二十日由總統以華總（一）義字第八七０００
    九九八六０號令將其名稱修正為毒品危害防制條例，並修正全文，於同年月二十
    二日生效。該條例第二條將具成癮性、濫用性及對社會危害性之麻醉藥品與其製
    品及影響精神物質與其製品列為毒品，並將安非他命列為毒品危害防制條例第二
    條第一項第二款之第二級毒品。又按販賣第二級毒品安非他命罪，並不以販入之
    後，復行賣出為構成要件，苟以營利為目的，將毒品購入或將之賣出，有一於此
    ，犯罪即經完成，最高法院二十五年非字第一二三號著有判例。查本件公訴人起
    訴事實係載明被告係於右開時地意圖販賣而持有第二級毒品安非他命為警查獲，
    惟該扣案之第二級毒品係被告以販賣牟利之意思而販入，其販入後之持有行為係
    繼續至被查獲時為止，是被告持有第二級毒品前之販入事實，應為起訴效力所及
    。被告意圖營利，既將安非他命販入，雖尚未賣出，揆之前揭判例所示，仍屬販
    賣毒品既遂，核被告所為，係違反毒品危害防制條例第四條第二條之販賣第二級
    毒品罪。起訴法條引用同條例第五條第二項，尚有未合，應予變更。被告因意圖
    販賣而販入第二級毒品安非他命，其持有第二級毒品之低度行為，為販賣之高度
    行為所吸收，不另論罪。查被告於八十年、八十一年間曾犯竊盜罪，經法院各判
    處有期徒刑參月（前罪受緩刑之宣告，業經撤銷），均執行完畢，於八十三年間
    又犯竊盜罪、肅清煙毒條例罪、麻醉藥品管理條例罪及藥事法等罪，分別經法院
    判處有期徒刑五月、三年四月、七月、五月確定，經法院定應執行刑為四年六月
    ，自八十三年十月十一日起入監執行，指揮書執行完畢日期為八十八年一月四日
    ，嗣於八十六年間獲准假釋，假釋期滿，所餘刑期未經撤銷假釋而執行完畢之事
    實，有台灣高雄地方法院檢察署刑案資料查註紀錄表在卷可參，其於五年內再犯
    本件有期徒刑以上之罪，係屬累犯，除法定本刑為無期徒刑部分依法不得加重外
    ，應依刑法第四十七條規定加重其刑。
四、原審因依違反毒品危害防制條例第四條第二項、第十八條第一項前段、刑法第十
    一條、第四十七條、第卅八條第一項第二款爰審酌被告貪圖利益而販入安非他命
    ，且販賣毒品，危害他人身心健康及社會治安，情節非輕，及其曾有如事欄所載
    之前科，再犯本罪，顯未知悔改，惟念尚未賣出等一切情狀，量處有期徒刑七年
    三月，以資懲儆。扣押之安非他命四包（驗前毛重一一．一五公克，驗後毛重一
    一．一０公克）為第二級毒品，不問屬於犯人與否，應依毒品危害防制條例第十
    八條第一項前段之規定沒收銷燬之；另扣案之電子磅秤一台、空夾鏈袋一百三十
    個係被告所有供其販賣安非他命預備之物，應依刑法第三十八條第一項第二款之
    規定，宣告沒收；而鑑驗耗用之毒品既已滅失，自無庸宣告沒收。至扣押之吸食
    器一個，雖屬被告所有，並經檢出殘留有安非他命之成份，惟因係供被告施用安
    非他命所用，而與本件犯罪無關，且未經檢察官聲請單獨宣告沒收，自不得為沒
    收之諭知。認事用法，均無違誤，量刑亦稱允當，被告上訴，否認犯罪，為無理
    由，應予駁回。
五、被告經合法傳喚無正當理由未到庭，爰不待其陳述逕行判決。
據上論結，應依刑事訴訟法第三百六十八條、第三百七十一條，判決如主文。
本案經檢察官林炎昇到庭執行職務。
中    華    民    國     八十九     年       五       月     二十三     日
                              臺灣高等法院高雄分院刑事第八庭
                                  審判長法官  郭雅美
                                        法官  張盛喜
                                        法官  洪兆隆
右正本證明與原本無異。
如不服本判決，應於判決送達後十日內向本院提出上訴狀，其未述理由者並應於提
出上訴狀後十日內向本院補提理由書（應附繕本)。
                                      書記官  林淑敏
中    華    民    國     八十九     年       五       月     二十五     日
附錄：本判決論罪科刑法條：
違反毒品危害防制條例第四條第二項：
製造、運輸、販賣第二級毒品者，處無期徒刑或七年以上有期徒刑，得併科新臺幣七
百萬元以下罰金。
                                                                        Ｋ


司法院資訊處製作；財團法人民間司法改革基金會備份。
